【裁判字號】    92,易,313
【裁判日期】    920418
【裁判案由】    毒品危害防制條例
【裁判全文】
臺灣彰化地方法院刑事判決                          九十二年度易字第三一三號
    公  訴  人  臺灣彰化地方法院檢察署檢察官
    被      告  甲○○
右列被告因違反毒品危害防制條例案件，經檢察官提起公訴（九十二年度偵字第一四
九三號），本院判決如左：
        主  文
甲○○持有第一級毒品，累犯，處有期徒刑拾月。
扣案之海洛因壹拾包（合計淨重零點貳陸公克）沒收銷燬之。
        事  實
一、甲○○曾於民國八十八年間，因毒品危害防制條例案件，經法院判處有期徒刑七
    月確定，甫於八十九年十二月十六日執行完畢，其明知海洛因係第一級毒品，不
    得持有，竟於不詳時、地取得第一級毒品海洛因十三包（合計淨重０．二六公克
    ）後，即持有該十三包海洛因，並將之藏置於彰化縣芬園鄉○○村○○路○段四
    十二號住處。嗣於九十一年十一月七日下午四時許，在上址為警查獲，並扣得其
    所持有之前開第一級毒品海洛因十三包（合計淨重０．二六公克）。
二、案經台中縣警察局移送台灣彰化地方法院檢察署檢察官偵查及檢察官自動檢舉偵
    查起訴。
        理  由
一、訊據被告甲○○固坦承於前開時、地為警於其住處浴室鏡子後面查獲海洛因十三
    包之事實不諱，惟矢口否認有何持有第一級毒品海洛因之犯行，辯稱：扣案之海
    洛因是伊之友人放的，海洛因並非伊所有云云。惟查，扣案之粉末十三包（合計
    淨重０．二六公克）經送鑑驗結果，確係毒品海洛因，此有法務部調查局鑑定通
    知書一紙在卷可稽，且被告於警訊中即供承：查獲之毒品海洛因均係我所有，我
    是在彰化縣芬園鄉○○路（中彰快速道路下）以新台幣六千元之代價向綽號「劉
    大哥」之男子購買該毒品海洛因等語，足徵被告顯有持有第一級毒品海洛因之故
    意，被告所辯顯係事後卸責之詞，不足採信，此外復有海洛因十三包（合計淨重
    ０．二六公克）扣案可稽，是以本件事證已臻明確，被告犯行堪予認定。
二、核被告所為，係犯毒品危害防制條例第十一條第一項持有第一級毒品罪。查被告
    曾於八十八年間因毒品危害防制條例案件，經法院判處有期徒刑七月確定，甫於
    八十九年十二月十六日執行完畢，此有台灣彰化地方法院檢察署刑案資料查註紀
    錄表乙份附卷足按，其於五年以內再犯有期徒刑以上之本罪，係屬累犯，應依法
    加重其刑。爰審酌被告犯罪之動機、目的、手段、持有之數量及犯罪後之態度等
    一切情狀，量處如主文所示之刑，以示懲儆。扣案海洛因十三包（淨重０．二六
    公克）係毒品，應依毒品危害條例第十八條第一項前段之規定，諭知沒收銷燬之
    。
據上論斷，應依刑事訴訟法第二百九十九條第一項前段，毒品危害防制條例第十一條
第一項、第十八條第一項前段，刑法第十一條前段、第四十七條，判決如主文。
中      華      民      國    九十二    年      四      月     十八     日
                                臺灣彰化地方法院刑事第二庭
                                    法      官
右正本證明與原本無異。
如不服本判決，應於判決送達後十日內向本院提出上訴狀( 須附繕本 )。
附錄法條
毒品危害防制條例第十一條
持有第一級毒品者，處三年以下有期徒刑、拘役或新臺幣五萬元以下罰金。
持有第二級毒品者，處二年以下有期徒刑、拘役或新臺幣三萬元以下罰金。
持有專供製造或施用毒品之器具者，處一年以下有期徒刑、拘役或新臺幣一萬元以下
罰金。


司法院資訊處製作；財團法人民間司法改革基金會備份。
